ACORDAO-COMPLETO-2436171

ACÓRDÃO 3011/2020 ATA 43/2020 - PLENÁRIO

VISTOS, relatados e discutidos estes autos de proposta de fiscalização, na modalidade Auditoria de Conformidade, encaminhada pela Secretaria de Infraestrutura Hídrica, de Comunicações e de Mineração - SeinfraCOM, com o objetivo de avaliar a conformidade do RDC Eletrônico 3/2020 do MDR, dentro de escopo a ser definido durante o planejamento, cujo objeto é a contratação de empresa especializada para execução das obras complementares e recuperação das obras civis, instalações e equipamentos elétricos e mecânicos do sistema adutor do trecho V do Projeto de Integração do rio São Francisco - Pisf - Eixo Leste;
ACORDAM os Ministros do Tribunal de Contas da União, reunidos em sessão do Plenário, diante das razões expostas pelo Relator, em:
9.1. autorizar a realização da fiscalização, na modalidade proposta;
9.2. restituir os autos à Coordenação-Geral de Controle Externo de Infraestrutura para as providências administrativas pertinentes.

Processo administrativo com proposta de fiscalização com o objetivo de avaliar a conformidade de RDC eletrônico cujo objeto é a contratação de empresa especializada para execução das obras complementares e recuperação das obras civis, instalações e equipamentos elétricos e mecânicos do sistema adutor do trecho V do Projeto de Integração do rio São Francisco - Pisf - Eixo Leste.

não há.

3. Interessados/Responsáveis:
3.1. Interessado: Identidade preservada (art. 55, caput, da Lei 8.443/1992).
3.2. Responsável: Identidade preservada (art. 55, caput, da Lei 8.443/1992).

13.1. Ministros presentes: José Mucio Monteiro (Presidente), Walton Alencar Rodrigues, Augusto Nardes, Aroldo Cedraz (Relator), Ana Arraes, Bruno Dantas e Vital do Rêgo.
13.2. Ministros-Substitutos convocados: Augusto Sherman Cavalcanti e Marcos Bemquerer Costa.
13.3. Ministro-Substituto presente: André Luís de Carvalho.

AROLDO CEDRAZ

Adoto como Relatório, o conteúdo do despacho constante à peça 3, exarado no âmbito da Seinfra Comunicações - Coinfra:
"Trata-se de proposta de fiscalização, na modalidade Auditoria de Conformidade, encaminhada pela Secretaria de Infraestrutura Hídrica, de Comunicações e de Mineração - SeinfraCOM, com o objetivo de avaliar a conformidade do RDC Eletrônico 3/2020 do MDR, dentro de escopo a ser definido durante o planejamento, cujo objeto é a contratação de empresa especializada para execução das obras complementares e recuperação das obras civis, instalações e equipamentos elétricos e mecânicos do sistema adutor do trecho V do Projeto de Integração do rio São Francisco - Pisf - Eixo Leste.
2.              A SeinfraCOM encaminhou a proposta conforme orientação da Portaria-Segecex 14/2014, de 29/10/2014, inclusive com as justificativas expressas quanto aos quesitos risco, oportunidade, materialidade e relevância, conforme se segue (peça 1) :
Risco: Considerando o histórico de irregularidades encontradas no Dnocs em fiscalizações anteriores (especialmente em relação à sobrepreço e restrição à competitividade) , entende-se que é elevado o risco de ocorrência de impropriedades no edital objeto desta proposta de fiscalização.
Oportunidade: A oportunidade da fiscalização é verificada pela fase em que se encontra o empreendimento, qual seja a publicação do edital de licitação ocorrida em 1/10/2020, momento em que é mais efetiva a atuação do TCU para a correção de irregularidades. A apresentação das propostas está agendada para 17/11/2020.
Materialidade: A contratação dos serviços alcança o montante aproximado de R$ 205 milhões.
Relevância: Trata-se de relevante obra que tem como objetivo geral complementar e/ou recuperar as obras do Trecho V do eixo leste do Projeto de Integração do Rio São Francisco, diante dos itens que não foram executados até o momento nas contratações anteriores, e recuperar as instalações implantadas desde 2007, que ao longo do tempo e pelo uso do sistema, se degradaram em suas funcionalidades, de forma que torna-se necessária a contratação de tais serviços para atingir o pleno funcionamento do sistema.
Benefício potencial: Garantir a regularidade da aplicação de recursos na obra do Pisf - Eixo Leste.
3.            A referida ação de fiscalização abrangerá a seguinte unidade jurisdicionada: Ministério do Desenvolvimento Regional - MDR.
4. 	   A proposta de fiscalização da SeinfraCOM estará adstrita à Função de Governo Gestão Ambiental e a unidade técnica informou que há processo aberto (TC Processo 007.144/2016-4) , de relatoria do Exmo. Ministro Aroldo Cedraz, sobre o mesmo objeto.
5.            A proponente informa que necessitará de 62HD para executar a ação fiscalizatória, assim distribuídos: planejamento (20HD) , execução (20HD) e relatório (22HD) (peça 1) . A um custo total de HD estimado em R$ 105.400,00.
6.           Observa-se ainda que a fiscalização proposta está alinhada com o novo Planejamento Estratégico do Tribunal de Contas da União para o período de abril de 2019 a março de 2025, mais particularmente com o objetivo estratégico "25. Induzir a execução de ações pelos gestores envolvidos para mitigar a escassez de oferta de água". Ademais, a referida ação integra a seleção preliminar do Fiscobras 2021.
7.            Considerando que a proposta encontra-se em conformidade com as orientações contidas na Resolução-TCU 308/2019, c/c a Portaria-Segecex 14/2014, de 29/10/2014; e considerando a relevância do TCU atuar em fase de edital, conferindo maior efetividade às suas decisões e menor impacto ao andamento do futuro contrato, caso seja verificada alguma irregularidade, o parecer desta Coordenação-Geral é favorável à realização da fiscalização em tela.
8.           Por fim, com base na delegação de competência prevista no art. 6º da Portaria-Segecex 1, de 2/1/2019, e no disposto no art. 5º, §2º da Resolução-TCU 280, de 15/6/2016, autorizo a ação de controle proposta pela SeinfraCOM.
9.          Restituam-se os autos à SeinfraCOM para adoção das providências pertinentes."
É o Relatório.

Não atuou.

PROPOSTA DE FISCALIZAÇÃO COM O OBJETIVO DE AVALIAR A CONFORMIDADE DO RDC ELETRÔNICO 3/2020 DO MDR CUJO OBJETO É A CONTRATAÇÃO DE EMPRESA ESPECIALIZADA PARA EXECUÇÃO DAS OBRAS COMPLEMENTARES E RECUPERAÇÃO DAS OBRAS CIVIS, INSTALAÇÕES E EQUIPAMENTOS ELÉTRICOS E MECÂNICOS DO SISTEMA ADUTOR DO TRECHO V DO PROJETO DE INTEGRAÇÃO DO RIO SÃO FRANCISCO - PISF - EIXO LESTE.

ADMINISTRATIVO (ADM)

Trago à apreciação deste Colegiado proposta de fiscalização, na modalidade Auditoria de Conformidade, encaminhada pela Secretaria de Infraestrutura Hídrica, de Comunicações e de Mineração - SeinfraCOM, com o objetivo de avaliar a conformidade do RDC Eletrônico 3/2020 do MDR, dentro de escopo a ser definido durante o planejamento, cujo objeto é a contratação de empresa especializada para execução das obras complementares e recuperação das obras civis, instalações e equipamentos elétricos e mecânicos do sistema adutor do trecho V do Projeto de Integração do rio São Francisco - Pisf - Eixo Leste.
2.	A unidade técnica apresentou todas as informações necessárias, esclarecendo que "a proposta está alinhada com o novo Planejamento Estratégico do Tribunal de Contas da União para o período de abril de 2019 a março de 2025, mais particularmente com o objetivo estratégico '25. Induzir a execução de ações pelos gestores envolvidos para mitigar a escassez de oferta de água'. Ademais, a referida ação integra a seleção preliminar do Fiscobras 2021".
3.	Considerando-se a conformidade com as orientações contidas na Resolução-TCU 308/2019, c/c a Portaria-Segecex 14/2014, de 29/10/2014 e que o parecer da Coordenação-Geral de Controle Externo de Infraestrutura é favorável, entendo que a fiscalização encontra-se em condições de ser autorizada por este Colegiado.
Face ao exposto, VOTO porque este Tribunal adote a deliberação que ora submeto à consideração deste Colegiado.
TCU, Sala das Sessões Ministro Luciano Brandão Alves de Souza, em 11 de novembro de 2020.
AROLDO CEDRAZ 
Relator